【裁判字號】    97,抗,1789
【裁判日期】    971029
【裁判案由】    假扣押
【裁判全文】
臺灣高等法院民事裁定                  97年度抗字第1789號
抗  告  人  甲○○
                        號
代  理  人  林聖雄律師
上列抗告人因與相對人乙○○間假扣押事件，對於中華民國97年
10月 1日臺灣桃園地方法院97年度全字第19號裁定，提起抗告，
本院裁定如下：
    主      文
原裁定廢棄。
抗告人以新臺幣壹佰拾萬仟元為相對人供擔保後，得對相
對人之財產在新臺幣肆佰萬元範圍內為假扣押。
相對人如為抗告人供擔保金新臺幣肆佰萬元時，得免為或撤銷假
扣押。
聲請及抗告訴訟費用由相對人負擔。
    理      由
一、按債權人就金錢請求或得易為金錢請求之請求，欲保全強制
    執行者，得聲請假扣押；又假扣押，非有日後不能強制執行
    或甚難執行之虞者，不得為之，民事訴訟法第522條第1項、
    第523條第1項定有明文。所謂不能強制執行，如債務人浪費
    財產、增加負擔或就其財產為不利益之處分，將成為無資力
    之情形等是；所謂甚難執行之虞者，如債務人將移往遠方或
    逃匿是也。又請求及假扣押之原因應釋明之；前項釋明如有
    不足，而債權人陳明願供擔保或法院認為適當者，法院得定
    相當之擔保，命供擔保後為假扣押，亦為民事訴訟法第526
    條第1項、第2項所明定。
二、本件抗告人即債權人在原法院聲請意旨略以：伊執有相對人
    簽發金額依序為新臺幣（下同） 200萬元、100萬元、100萬
    元之支票 3紙，惟屆期提示，均遭付款銀行以存款不足而退
    票；又相對人先前為擔保積欠伊之債務，同意提供其所有坐
    落桃園縣桃園市○○段埔子小段1436之2 地號土地為擔保設
    定抵押權予伊，並因而將該筆土地之所有權狀交付予伊收執
    ，惟嗣後竟反悔不願設定，更故意謊報權狀遺失而申請補發
    ，足見相對人有意脫產，為恐日後有不能強制執行之虞，願
    供擔保以補釋明之不足，爰請准對相對人之財產為假扣押等
    情，業據其提出上開支票、退票理由單及郵局存證信函以為
    釋明（見本院卷6至8頁）。經核其釋明雖有不足，惟既經抗
    告人陳明願供擔保以補釋明之不足，則抗告人聲請對相對人
    之財產在 400萬元範圍內為假扣押，即屬有據。乃原裁定以
    抗告人未據釋明假扣押之原因為由，駁回抗告人所為假扣押
    之聲請，尚有未洽。抗告意旨指摘原裁定不當，聲明廢棄，
    為有理由，爰由本院分別酌定相當之擔保金額，裁定准許抗
    告人假扣押及相對人得免為或撤銷假扣押如主文第2項、第3
    項所示。
三、據上論結，本件抗告為有理由，依民事訴訟法第 492條前段
    、第526條第 2項、第527條、第95條、第78條，裁定如主文
    。
中    華    民    國    97    年    10    月    29    日
                  民事第六庭
                      審判長法  官  林鄉誠
                            法  官  許紋華
                            法  官  梁玉芬
正本係照原本作成。
本裁定除以適用法規顯有錯誤為理由，並經本院許可外，不得再
抗告。如提起再抗告，應於收受後10日內委任律師為訴訟代理人
向本院提出再抗告狀。並繳納再抗告費新台幣１千元。
中    華    民    國    97    年    10    月    29    日
                            書記官  常淑慧


司法院資訊處製作；財團法人民間司法改革基金會備份。
